RISON Samuel

Développeur fullstack

(33) 07 87 06 69 88 samuelrison@yahoo.fr

Développeur Full Stack passionné et ingénieux, avec une solide expérience en développement logiciel et en gestion de projets. Mon expertise technique couvre des technologies front-end comme Angular et back-end comme Python, et je suis un fervent adepte des méthodologies agiles et du clean code. En complément de mes expériences professionnelles, j'ai réalisé plusieurs projets personnels disponibles sur mon Github.

EXPÉRIENCE

Sauermann Industries, Bordeaux — Ingénieur logiciel

Novembre 2021 À Décembre 2024

Dans une équipe de 7 personnes, j'ai pris part à la conception, amélioration et maintenance de plusieurs applications web et mobiles. J'ai également apporté mes connaissances et compétences dans l'amélioration de l'équipe et des processus, via la pratique du clean code et la mise en place des processus de méthodologie agile. J'ai également encadré les nouveaux membres de l'équipe et mis en place un processus d'onboarding.

Angular 18 | Ionic | Electron | Java | Typescript | Spring | Kotlin | REST API | PostgreSQL | Docker | Junit | Jest | Azure Devops | Github | Kubernetes | Swift | Swift UI | Kotlin | Kotlin Native | Pipeline | Dev & Ops | TDD | Clean Code | Methodologie Agile

AKKA Technologies, Bordeaux — *Ingénieur d'étude*

Avril 2021 À Novembre 2021

Dans une équipe de 4 personnes, j'ai conçu et réalisé l'architecture des plateformes de tests pour les équipements du client dans un processus de cycle en V, permettant d'accélérer les phases de test et d'optimiser les bénéfices.

 $\label{locker} \textit{Python} \; | \; \textit{C} \; | \; \textit{QT} \; | \; \textit{Pipeline} \; | \; \textit{Amazon Web Service} \; | \; \textit{Docker} \; | \; \textit{Flask} \; | \; \textit{Architecture projet} \; | \; \textit{Github} \; | \; \textit{Test unitaires} \; | \; \textit{Cycle en V} \; | \; \textit{Cy$

Cityfibre, Milton Keynes, UK — *Application Developer*

Octobre 2019 À Avril 21

Dans une équipe de 10 personnes, j'ai pris part à l'évolution, la maintenance et l'évolution de nombreux outils internes et API REST permettant de suivre et gérer l'évolution rapide de l'entreprise.

Python 2 | Python 3 | Javascript | Angular | Flask | Django | PHP | Symfony | Github | Test unitaires | Kanban

Philes, Toulouse— Développeur informatique

Octobre 2017 À Octobre 2019

Lors de diverses missions intégrées aux équipes du client, j'ai participé à la conception et la maintenance de différents systèmes de test dans le monde de l'aéronautique, ainsi qu'à la mise en place des méthodologies SCRUM.

 $C \mid C++ \mid TCL \mid Python \mid Javascript \mid Splunk \mid Systemes de tests \mid Github \mid SVN \mid Test unitaires \mid SCRUM$

Sogeti France, Toulouse— Stagiaire en informatique

Octobre 2016 À Mars 2017

Au sein d'un pôle de Recherche et Développement de 3 personnes, j'ai participé au morcellement d'une application monolithique pour passer vers une architecture Micro-Service via docker et kubernetes.

Python | Perl | C | Docker | Architecture micro service

FORMATION

Ecole 42, Paris — Architecte des technologies numérique

Août 2014 À Août 2017

Participations à de nombreux projets tels que la mise en place d'un moteur graphique 3D, la création d'un nouveau shell Unix, et la conception d'applications Web.

COMPÉTENCES

- Langage de programmation : Javascript Java Python Typescript C Kotlin C++ TCL
- Framework : Angular Ionic Flask Django Spring NodeJS
- Méthodologies : Agiles, SCRUM, Cycles en V
- Base de donnée : PostgreSQL MongoDB
- Outil de développement : IntelliJ Github VSCode Visual Studio Vim
- Système d'exploitation : Linux Windows MacOS iOS Android
- Langues : Anglais (C1) Occitan (C1) Espagnol (B1) Coréen (A1)
- Passions : Cuisine Esports Horreur Lecture Piano